臺北高等行政法院判決
　　　　　　　　　　　　　92年度訴字第04479號
　　　　　　　　　　　　　94.
原　　　告　先怡企業有限公司
代　表　人　甲○○（董事）
被　　　告　行政院環境保護署
代　表　人　乙○○（署長）
訴訟代理人　劉志鵬律師
複　代理人　李元德律師
上列當事人間因廢棄物清理法事件，原告不服行政院中華民國92
年7月31日院臺訴字第0920086838號訴願決定，提起行政訴訟。
本院判決如下：
　　主  文
原告之訴駁回。
訴訟費用由原告負擔。
　　事  實
一、事實概要：
 ?抭Q告為廢棄物清理法第4條規定之中央主管機關，高雄縣政
    府環境保護局為同法第5條第1項規定之執行機關，並依同條
    第2項設有專責單位衛生稽查大隊，辦理一般廢棄物之回收
    、清除、處理及稽查工作。
  (二)原告設址於高雄縣大寮鄉大寮村大發工業區○○路64號，生
    產包裝飲用水，為一般容器商品製造業，原告於依上開規定
    向被告申請登記為一般容器商品製造業者，經被告以87年9
    月3日環署廢基字第24799697號登記在案。其所使用容器材
    質為聚乙烯對苯二甲酸酯（下稱PET）及聚丙烯（下稱PP）
    ，經被告以民國（下同）88年5月4日環署廢字第0027821號
    及90年5月7日環署廢字第0028112號公告為「應回收清除、
    處理之一般廢棄物之種類、物品或其包裝容器之業者範圍」
    ，而屬行為時廢棄物清理法第10條之1第2項（現行廢棄物清
    理法第15條第2項）及廢物品及容器回收清除處理辦法第2條
    （92年3月13日廢止）規定所規範之容器商品業者；依行為
    時廢棄物清理法第10之1條第3項（現行廢棄物清理法第16條
    第1項）規定，原告應按當期營業量，於每期營業稅申報繳
    納後15日內，依中央主管機關核定之費率，繳納回收清除處
    理費，作為資源回收管理基金。原告於89年1月至90年8月間
    ，未依上開規定按營業量申報繳納回收清除處理費用，被告
    以91年2月22日環署基字第0910012959號函，命原告補繳回
    收清除處理費計新臺幣（下同）1,487,967元。原告不服，
    提出異議，經被告委託立本臺灣聯合會計師事務所（下稱立
    本會計師事務所）於90年11月5、6日複核後，仍以91年5月2
    3日環署基字第0910034694C號函維持原查核結果。嗣原告檢
    送新事證，經被告重新核算，以92年1月7日環署基字第0920
    001701號函（下稱原處分），命原告補繳回收清除處理費1,
    326,651元（期間、用水度數、用水量、可用度數、應補繳
    金額、原申報繳納金額等如附表－查核結果彙總表所示）。
    原告不服，提起訴願，遞遭訴願決定駁回，遂提起行政訴訟
    。
二、兩造聲明：
　(一)原告聲明：
    原告未於言詞辯論到場，其於起訴狀聲明訴願決定及原處分
??均撤銷。
　(二)被告聲明：
    1.駁回原告之訴。
    2.訴訟費用由原告負擔。
三、兩造之爭點：
　(一)原告主張之理由：
    1.訴願決定謂被告依行為時廢棄物清理法第10條之1第4項規
      定，委託立本會計師事務所查核原告營業量，而經查核人
      員依現場生產產能及存貨盤點情形估計，均遠大於原告自
      行申報之營業量，依經驗法則，原告之實際營業量不可能
      遠少於庫存量，否則將與企業經營者營利之目的不符，足
      證原告所提供之帳冊資料不實云云。惟查，訴願決定上開
      推論顯係臆測之詞，蓋並無此經驗法則及論理法則，且碰
      上淡季時便會滯銷而產生庫存大於實際營業量情形，此雖
      與營利之目的不符，然亦為無可奈何之事。
    2.訴願決定復謂雖行為時廢物品及容器回收清除處理辦法第
      3 條第12款規定，容器商品製造業者之營業量應以其容器
      購入量計算，而非以實際銷售量計算，然因原告所提供之
      帳冊不實，故被告以原告之用水量估算容器量以核定營業
      量，經核並無不妥云云。惟查，法令既已明定營業量應以
      責任業者之容器購入量計算，被告自應遵循依法行政原則
      ，依原告平時之進貨量或發票量來稽核，而無擅自以用水
      量估算容器量以核定原告營業量之餘地，故訴願決定上開
      理由顯有違誤。
    3.訴願決定又謂立本會計師事務所核算原告89年度及90年度
      1月至8月用水量時，已將實際和原告共用水表之鄰近公司
      、攤販用水度數扣除，且將原告修建工廠用水、生產損耗
      用水、民生用水、造水機組保養維護用水、清洗容器用水
      等排除在原告營業用水量之外云云。惟查，原告所租廠房
      2,000多坪中只有1、2百坪自用，其餘部分是其他8家廠商
      所承租，然因共用同一水表，故所有水費均先由原告繳納
      後，再由其他廠商就其所用部分償還原告，然行為時稽查
      人員說這資料均與稽查無關而未調查，且因查核人員向原
      告承諾會扣除一切非製水之用水量，原告之代表人始予以
      簽名，然被告處罰原告之數字係原告簽名後才填載，不知
      被告係以水來稽核，亦不知稽核結果僅減少161,316元而
      已。次查，立本會計師事務所若確將上列項目扣除及排除
      於原告營業用水量之外，則不會僅減少161,316元而已，
      蓋該水表之用水量只有小部分實際用於原告之營業水，故
      立本會計師事務所所謂89年度以原告用水量30%計算，90
      年度1月至8月以35%計算云云，均與實際不符，且上述之
      應扣除及排除之用水量實難算定，故原告之營業用水亦難
      算定。
    4.訴願決定另謂依原告之營業人銷售額與稅額申報書觀之，
      90年1月至8月間進銷貨紀錄並無中斷情形，故認原告訴稱
      90年度修建大發工廠期間無法生產之主張不足採云云。準
      此，被告既依原告銷售額與稅額申報書核定營業量，即證
      明被告亦認定原告提供帳冊不實係違誤，是自不應依原告
      用水量核算原告89年1月至90年8月之營業量，其理之至明
      。
    5.綜上所述，被告以用水量算定原告之營業量，顯無法律依
      據，且違反行為時廢物品及容器回收清除處理辦法第3條
      第12款之規定，故原處分應予撤銷。
  (二)被告主張之理由：
    1.按「主管機關得派員或委託專業人員攜帶證明文件進入依
      第16條第1項、前條指定公告責任業者、販賣業者之場所
      及依第18條第3項指定公告回收、處理業之回收、貯存、
      清除、處理場所，查核其營業量或進口量、物品或其包裝
      、容器之銷售對象、原料供應來源、回收相關標誌、應回
      收廢棄物回收處理量，並索取進貨、生產、銷貨、存貨憑
      證、帳冊、相關報表及其他產銷營運或輸出入之相關資料
      ；必要時，並得請稅捐稽徵主管機關協助查核。」廢棄物
      清理法第20條定有明文，其立法目的乃在防止責任業者不
      實申報，並謀求義務負擔之適正公平。基此，義務人縱已
      申報其營業量時，查核人員仍得索取進貨、生產、銷貨、
      存貨憑證、帳冊、相關報表及其他產銷營運或輸出入之相
      關資料，研判其申報是否屬實；又若義務人未申報時，亦
      須就查得之資料進行營業量之合理推估，要不得使其因而
      免除繳納義務。復觀大法官釋字第218號解釋之意旨：「
      國家依課徵所得稅時，納稅義務人應自行申報，並提示各
      種證明所得額之帳簿、文據，以便稽徵機關查核。凡未自
      行申報或提示證明文件者，稽徵機關得依查得之資料或同
      業利潤標準，核定其所得額。此項推計核定方法，與憲法
      首開規定之本旨並不牴觸。惟依此項推計核定方法估計所
      得額時，應力求客觀、合理（下略）…」此雖係針對稅捐
      稽徵所為之解釋，然其與處理費之查核在謀求負擔公平之
      精神則無二致，可資參照。是責任業者未自行申報營業量
      繳納回收清除處理費或有申報不實之情形，行政機關依所
      查得之資料採推估方法計算應納數額，於法尚無違背。
    2.經查，被告查核人員依原告現場生產產能分析、存貨盤點
      分析、營業稅額申報分析及用水量分析，均顯示其自行申
      報之營業量不實在，爰分述如次：
      (1)產能分析：依原告自行填寫回擲之生產活動資料表所示
        ，90年1月至8月間受查業者之生產時數共計736小時，
        依1,500毫升包裝水每小時生產200箱（12支╱箱）、60
        0毫升包裝水每小時生產400箱（24支／箱）、240毫升
        包裝水小時生產70箱（48支／箱）計算，8個月之總產
        量為2,922,202支，遠大於原告自行申報之397,548 支
        ，有原告自行填寫回擲之生產活動資料表及產能分析性
        覆核表附卷可參。
      (2)存貨盤點分析：依90年11月6日現場盤點單所示，240毫
        升包裝水有370,632支、600毫升包裝水有39,768支，即
        便以較長之存貨週轉天數2個月為計算，原告90年1月至
        8月之產量應為240毫升1,482,528支、600毫升159,072
        支，與原告自行申報240毫升356,592支及600毫升36,45
        6支亦有鉅大差距，益見其申報之不實，此有原告90年
        11月6日現場盤點單及存貨盤點分析性覆核表附卷可參
        。實則，包裝飲用水成品因所佔空間大且不利久存，一
        般生產業者存貨週轉天數均維持在1週內，小型業者更
        因倉儲空間不足，多半即時生產出貨，是原告實際庫存
        量遠大於其申報營業量計算所得之月平均生產量，顯悖
        於常情。
      (3)營業稅額申報分析：依90(答辯狀誤書為91)年1月至8月
        原告之銷售額與稅額申報書分析，銷售額共計申報1,29
         3,199元，進貨及費用（不含固定資產）共計申報1,18
        5,167元，加上生產活動資料表所載之員工8人以最低工
        資15,840元計算共計薪資1,013,670元，倘不記入折舊
        費、交際費及其他不得扣抵之進項稅額，原告於90年1
        至8月間即生905,728元之虧損，復加上折舊費、交際費
        用金額（除原有設備外，原告於89年9至10月購入固定
        資產700萬元、90年1至2月購入固定資產519萬元），虧
        損更大。準此，原告勢難持續經營，然事實上原告之事
        業卻一直存續至今，顯有短報營業量之合理可疑。
      (4)用水量分析：用水量之核定係以總用水量扣除經原告代
        表人簽名確認耗損率後，再依銷售比例換算各容器支數
        ，然經核對後，同樣發現原告有明顯短報營業量情事。
    3.復查，行為時廢物品及容器回收清除處理辦法第3條第12
      款雖規定，容器商品製造業者之營業量為其容器購入量，
      然此容器購入量當指真實可信之購入量而言；惟原告自行
      申報之營業量及所提供之帳冊經查核結果既均顯有不實，
      而原告於被告查核過程中，就其相關營業資料之調查亦未
      盡協力義務，而其部分上游廠商因未申報其容器購入量亦
      無法進行全數勾稽，是為杜絕僥倖並維公平，並依廢棄物
      清理法第20條規定追求實質公平之立法精神，自仍應從實
      核定原告應納金額。而因原告屬包裝水商品製造業者，故
      被告以關連性高之用水量估算容器量進而核定原告之營業
      量，業以客觀可信之自來水公司抄表資料為憑藉基礎，當
      屬合理。復原處分推計之過程，已將與原告共用水表之鄰
      近公司、攤販用水度數扣除，並將生產耗損用水、民生用
      水、造水機組保養用水、清洗容器用水、逆滲透設備耗損
      等用水排除在製造用水之外，已充分考量相關因素，力求
      減少誤差，乃屬公平、合理，且有關原告89年度用水量以
      30 %計算、90年度1月至8月以用水量以35%計算，業經稽
      查人員與原告負責人溝通後，始由原告代表人簽名確認，
      有立本會計師事務所訪談業者記錄影本可稽，原告自不應
      再行爭執，故所訴查核人員誘使其負責人簽名云云，既未
      舉證以實其說，而上開業者訪談記錄亦已明確記載扣除項
      目及可用水量百分比，當無使原告負責人產生錯誤判斷之
      虞，故僅為原告卸責之詞，殊無足採。
    4.末查，被告依原告所提供之銷售額與稅額申報書判斷原告
      90年1月至8月間銷售是否中斷，與其是否採信原告提供之
      帳冊資料以認定營業量係屬二事，不可不辨。蓋衡諸常情
      ，倘業者之銷售確有中斷，自不可能於銷售額與稅額申報
      書中記載銷貨記錄以徒增稅賦，從而依此認定原告於建廠
      期間確有生產情事，有其真實可信之基礎。然倘業者確有
      生產銷售，其所為申報即存在短報或漏報之可能，此為查
      核制度所由設也。原告將此兩者混為一談，顯屬誤解。
    5.綜上，原告之訴顯無理由。
　　理  由
一、原告起訴時，被告之代表人為郝龍斌，嗣於訴訟中變更為乙
    ○○，茲據新任代表人具狀聲明承受訴訟，核無不合，應予
    准許。又本件原告經合法通知，未於言詞辯論期日到場，核
    無行政訴訟法第218條準用民事訴訟法第386條所列各款情形
    ，爰準用民事訴訟法385第1項前段規定，依被告之聲請，由
    其一造辯論而為判決。
二、原告主張略以：依行為時廢物品及容器回收清除處理辦法第
    3條第12款規定，被告應以原告容器之購入量核定營業量，
    原處分逕以原告之用水量估算容器量以核定營業量，顯已違
    反依法行政原則；按原告係與多家公司及攤販共用同一電表
    ，實際用水量亦非全係用來生產飲用杯水，以此計算原告營
    業用水顯有困難，原處分據此核算原告營業量，更屬無稽；
    至於原告代表人於訪談業者記錄上簽名，乃因被告查核人員
    承諾會扣除一切非製水之用水量及行為時不知被告欲以用水
    量估算容器量以核定營業量所致，詎被告卻於事後始填載處
    罰原告之數字，被告自不得據此主張原告已無爭執，為此依
    行政訴訟法第4條第1項規定，求為判決撤銷訴願決定及原處
    分云云。
三、被告則以：廢棄物清理法第20條規定之立法目的乃在防止責
    任業者不實申報，並謀求義務負擔之適正公平，故若經被告
    查核，認定原告申報顯屬不實，被告仍應就查得之資料進行
    營業量之合理推估，要不得因而免除原告繳納義務。參照司
    法院釋字第218號解釋針對納稅義務人申報所得不實時，稽
    徵機關仍得依查得之資料或同業利潤標準，核定其所得額，
    以謀求負擔公平之精神無異，被告以與原告營業量最相關之
    用水及自來水公司抄表資料，估算容器量以核定其營業量，
    並全數扣除與原告共用水表之第三人用水量及原告非實際製
    造杯水之用水量，依原告製水用量比率計算，已屬公平、合
    理，並經被告查核人員與原告代表人溝通後，達成協議，有
    訪談業者記錄可稽，應無爭執。又行為時廢物品及容器回收
    清除處理辦法第3條第12款規定，限於業者之容器購入量真
    實可信始足適用，是為杜絕僥倖並遵行廢棄物清理法第20條
    規定追求實質公平之立法精神，仍應從實核定原告應納金額
    。原處分命原告補繳回收清除處理費計1,487,967元，並無
    違誤，求為判決駁回原告之訴等語。
四、按「物品或其包裝、容器經食用或使用後，足以產生下列性
    質之一之一般廢棄物，致有嚴重污染環境之虞者，由該物品
    或其包裝、容器之製造、輸入、販賣業者負責回收清除、處
    理之：一、不易清除、處理。二、含長期不易腐化之成分。
    三、含有害物質之成分。四、具回收再利用之價值。」「前
    項一般廢棄物之種類、物品或其包裝、容器之業者範圍，由
    中央主管機關公告之；…」「公告指定業者除應向主管機關
    登記外，製造業者應按當期營業量、輸入業者應按向關稅總
    局申報進口量、容器材質等資料，於每期營業稅申報繳納前
    ，依中央主管機關核定之費率，繳交回收清除處理費用，作
    為資源回收管理基金，並應委託金融機構收支保管運用。」
    「公告指定業者申報之營業量、回收量及處理量，主管機關
    得派員前往查核，並索取相關資料，或委託適任人員為之；
    必要時得請當地稅捐主管機關協助查核。」為行為時（90年
    10月24日修正公布）廢棄物清理法第10條之1第1項、第2項
    前段、第3項前段及第4項所規定。又聚乙烯對苯二甲酸酯（
    PET）及聚丙烯（PP），由容器商品製造業者及容器商品輸
    入業者負責繳交回收清除處理費用，為環保署88年5月4日
    環署廢字第0027821號及90年5月7日環署廢字第0028112號
    公告「應回收清除、處理之一般廢棄物之種類、物品或其包
    裝容器之業者範圍」及相關規定公告事項一(一)２所明定。另
    依環保署88年10月29日環署廢字第0072326號及89年11月2
    3日環署廢字第0070340號公告，88年7月1日至89年12月31
    日廢塑膠容器（PET）每公斤回收清除處理費13.01元，廢塑
    膠容器（PP）每公斤9.39元，90年1月1日至90年12月31日廢
    塑膠容器（PET）每公斤回收清除處理費11.87元，廢塑膠容
    器（PP）每公斤9.39元。
五、首開事實概要欄所述之原告生產包裝飲用水，為一般容器商
    品製造業，經被告以87年9月3日環署廢基字第24799697號核
    准登記在案，其所使用容器材質PET及PP，業經廢棄物清理
    法第4條規定之中央主管機關即被告，分別以88年5月4日
    環署廢字第0027821號及90年5月7日環署廢字第0028112號
    公告為「應回收清除、處理之一般廢棄物之種類、物品或其
    包裝容器之業者範圍」，而屬行為時廢棄物清理法第10條之
    1第2項及廢物品及容器回收清除處理辦法第2條規定所規範
    之容器商品業者。嗣被告以原告於89年1月至90年8月間，未
    依行為時廢棄物清理法第10之1條第3項規定，核實申報當期
    營業量，致所繳納之回收清除處理費短少為由，以91年2月
    22日環署基字第0910012959號函，命原告補繳1,487,967元
    。原告不服，向被告提出異議，經被告委託立本會計師事務
    所於90年11月5、6日複核後，仍以91年5月23日環署基字第
    0910034694C號函維持原查核結果。嗣原告檢送新事證，經
    被告重新核算後，以原處分改命原告補繳1,326,651元，計
    算方式如附表所示等情，為兩造所不爭執，並有上開函文、
    公告、登記證、立本會計師事務所查核報告及原處分附原處
    分卷及訴願卷可稽，為可確認之事實。
六、本案有爭執處，在於原告不服被告以如附表所示原告之用水
    量估算容器量核定其營業量，計算原告89年1月至90年8月之
    回收清除處理費用之補繳金額。茲臚列原告主張及本院判斷
    如下：
  (一)1.原告主張依行為時廢物品及容器回收清除處理辦法第3條
      第12款規定，容器商品製造業者之營業量應以其容器購入
      量計算，被告應依原告平時之進貨量或發票量來稽核，被
      告逕依立本會計師事務所查核報告即認因原告庫存量過多
      而認原告所提示帳冊及90年1月至8月原告之銷售額與稅額
      申報均為不實而不採，卻以原告之用水量估算容器量以核
      定營業量，顯已違反依法行政原則云云。
    2.按作成原處分時廢棄物清理法第16條第1項規定，製造業
      者應按當期營業量繳交回收清除處理費之立法目的，乃因
      其所製造之物或其包裝、容器經使用後，有嚴重污染環境
      之虞之故；而所謂營業量，係指期初存量加當期生產量減
      期末存量之餘額，又期初存量係前期生產量之未銷售餘額
      ，而期末存量係前期及本期生產量總和扣除當期銷售數之
      餘額。因此，原告在計算當期營業量時，考量原告之產能
      及庫存，並加以分析後，認定原告自行申報之資料不實，
      並無違誤，並有原告自行填寫回擲之生產活動資料表、現
      場盤點單、產能及存貨盤點分析性覆核表附卷可參。且經
      被告調查原告90年1月至8月原告之銷售額與稅額申報書後
      ，亦發現有短報營業量之合理可疑。因此如以原告平時之
      進貨量或發票量來計算其容器購入量以核定其營業量，將
      導致營業量低估，而無法合理計算出應繳交之回收清除處
      理費。
    3.次按作成原處分時之廢棄物清理法第20條規定，被告本即
      具有進入原告場所查核其營業量、原料供應來源，並索取
      進貨、生產、銷貨、存貨憑證、帳冊、相關報表及其他產
      銷營運等相關資料，以查核原告依同法第16條第1項自行
      申報之營業量是否屬實之職權，原告並應依行為時廢物品
      及容器回收清除處理辦法第7條規定，將其所申報之相關
      證明文件應留存備查，此乃基於廢棄物清理法第20條為追
      求實質公平之立法精神故也。因此，行為時之廢物品及容
      器回收清除處理辦法第3條第12款規定，自限於原告所申
      報之容器購入量為真實可信，始有適用，否則前開稽核規
      定前形同具文，故原處分此部分自無違反依法行政原則可
      言，原告主張自不足採。
  (二)1.原告又主張，其與多家公司及攤販共用同一電表，有臺灣
      自來水公司裝置證明、其他廠商與地主簽訂之租賃契約書
      、共用水表之公司及攤販所出具之證明書附訴願卷可參，
      且原告實際用水量亦非全係用於生產飲用杯水，有桶裝水
      明細表附卷可稽，是被告主張原處分業已全數排除第三人
      及原告非營業用水量，原處分之核定為客觀公平云云，實
      無可能，而被告據此以原告89年度及90年度1月至8月之用
      水量比率分別為30%及35%來計算營業量亦屬無稽云云。
    2.按廢棄物清理法第20條規定之立法目的乃在防止責任業者
      不實申報，並謀求義務負擔之適正公平，本件原告既經查
      核認定短報89年度及90年度1月至8月之營業量，被告即應
      就查得之資料進行營業量之合理推估。查原告為製造飲用
      水公司，被告以與原告營業量最具相關性之用水量及客觀
      可信之自來水公司抄表資料，估算容器量以核定營業量，
      並於與原告代表人溝通後，將共用水表之第三人用水量及
      原告非實際製造杯水之用水量全數扣除，而依雙方不爭執
      之30%及35%比率作為計算原告89年度及90年度1月至8月之
      營業用水量，此有經原告代表人簽名其上之訪談業者記錄
      附卷可稽。核被告所為，並不違法。
  (三)原告復主張其代表人係因被告查核人員承諾會扣除一切非製
    水之用水量，始於訪談業者記錄簽名，然被告處罰原告之數
    字係事後填載，其行為時不知被告欲以用水量估算容器量以
    核定營業量，自不得據此主張原告已無爭執云云。惟查，若
    原告代表人行為時不知被告欲以用水量估算容器量以核定原
    告之營業量，何須要求被告查核人員承諾全數扣除一切非製
    水之用水量，足證原告所言不實，是原告行為時既對訪談業
    者記錄之內容不爭執而簽名其上，事後即不得再行空言主張
    訪談業者記錄之內容不實，是原告主張亦不足採。
  (四)原告另主張訴願決定既依其營業人銷售額與稅額申報書認定
    原告90年度修建大發工廠期間無法生產之主張不實，即證明
    被告亦認定原告提供帳冊不實係違誤云云。查訴願決定以原
    告營業人銷售額與稅額申報書認定原告90年度修建大發工廠
    期間無法生產之主張不實，並不當然表示原告所為銷售額與
    稅額申報書全數為真，故兩者間並無必然關係，自不得混為
    一談。
七、綜上所述，原告所訴各節，均無可採，被告88年10月29日
    環署廢字第0072326號及89年11月23日環署廢字第0070340
    號公告，88年7月1日至89年12月31日廢塑膠容器（PET）每
    公斤回收清除處理費13.01元，廢塑膠容器（PP）每公斤9.3
    9元，90年1月1日至90年12月31日廢塑膠容器（PET）每公斤
    回收清除處理費11.87元，廢塑膠容器（PP）每公斤9.39元
    。被告依原告之用水量估算容器量所核定營業量，並依上開
    公告計算原告89年1月至90年8月應補繳回收清除處理費如附
    表所示1,326,651元，並無違誤，訴願決定遞予維持，亦無
    不合，原告起訴請求撤銷原處分及訴願決定，為無理由，應
    予駁回。
八、兩造其餘陳述於判決結果不生影響，無庸一一論列，併予敘
    明。
九、據上論結，本件原告之訴為無理由，爰依行政訴訟法第218
    條、民事訴訟法第385條第1項前段，行政訴訟法第98條第3
??項前段，判決如主文。
中    華    民    國    94    年    3     月    9     日
                  第三庭審判長法  官　王立杰
                              法  官  黃本仁
                              法  官  胡方新
上為正本係照原本作成。
如不服本判決，應於送達後20日內，向本院提出上訴狀並表明上
訴理由，如於本判決宣示後送達前提起上訴者，應於判決送達後
20日內補提理由書狀 (須按他造人數附繕本)。
中    華    民    國    94    年    3     月    9     日
                              書記官  陳圓圓
